臺灣基隆地方法院基隆簡易庭民事判決
原　　　告　萬泰商業銀行股份有限公司
法定代理人　乙○○
訴訟代理人　丙○○
被　　　告　甲○○
上列當事人間請求給付借款事件，本院於94年9月28日言詞辯論
終結，判決如下：
    主  文
被告應給付原告新臺幣壹拾伍萬壹仟玖佰玖拾元，及其中新臺幣
壹拾肆萬玖仟壹佰柒拾壹元自民國九十四年九月十三日起至清償
日止，按週年百分之二十計算之利息。
訴訟費用新台幣壹仟陸佰陸拾元由被告負擔。
本判決得假執行。
    事實及理由要領
一、按訴狀送達後，原告不得將原訴變更或追加他訴，但擴張或
    減縮應受判決事項之聲明者，不在此限，民事訴訟法第255
    條第1項第3款定有明文；本件原告起訴主張被告應給付原告
    新臺幣（下同）151,825元，及自民國94年7月30日起至清償
    日止，按週年20%計算之利息；嗣於本院審理時，聲明變更
    上開請求金額為151,990元，其中149,171元之利息改自94年
    9 月13日起算，核屬應受判決事項聲明之擴張與減縮，於法
    並無不合，應先敘明。
二、原告起訴主張：被告於民國89年6月8日與原告訂立小額循環
    信用貸款契約，向原告申領GEORGE&MARY現金卡使用；雙方
    約定被告可動用之額度為新臺幣（下同）200,000元，利息
    按週年18.25%計算，倘被告未依約按期攤還本息，除喪失期
    限利益外，另應按週年20%計算遲延利息。詎被告動用額度
    後未依約清償，積欠原告如主文第1項所示之金額及利息，
    為此提起本訴等情。被告則以原告要求之利息過高，現在利
    率都已降低等語置辯。
三、經查：原告主張之上開事實，業據提出與其主張相符之小額
    循環信用貸款契約、貸放款交易紀錄一覽表等為證，核屬相
    符，且為被告所不爭執，原告之主張自堪信為真實。至被告
    雖辯稱利息過高云云，惟按約定利率，超過週年百分之二十
    者，債權人對於超過部分之利息，無請求權，民法第205條
    定有明文，本件約定利率既未逾最高之限制，被告復在前揭
    小額循環信用貸款契約書上簽名、蓋章，足認被告同意前開
    借款利率之約定；況現今銀行放款利率降低，多屬另行約定
    之優惠利率，本件未見兩造另行約定優惠利率，系爭借款自
    無適用之餘地，是被告主張利息過高之抗辯，即無可採。
四、從而，原告依消費借貸之法律關係，請求命被告給付如主文
    第1項所示之金額及利息，為有理由，應予准許。
五、本件係民事訴訟法第427條第1項所定標的金額在新臺幣五十
    萬元以下之財產權訴訟，本院既為被告敗訴之判決，依同法
    第389條第1項第3款規定，自應依職權宣告假執行。
六、訴訟費用即第一審裁判費1,660元，由被告負擔。
中　　華　　民　　國　　94　　年　　10　　月　　12　　日
　　              基隆簡易庭法　官　徐世禎
以上正本係照原本作成。
對於本件判決如有不服，應於收受送達後20日內向本院提出上訴
書狀，敘述上訴之理由，上訴於臺灣高等法院，並按他造當事人
之人數附具繕本。
中　　華　　民　　國　　94　　年　　10　　月　　12　　日
                        書記官　賴敏慧
